

KAMIL SZYDŁOWSKI

PROFIL OSOBISTY

Posiadam wieloletnie doświadczenie w obsłudze klienta oraz kierowaniu niewielkimi zespołami (do 20 osób).

W ostatnich latach zajmowałem się nadzorem nad realizacją kilku budów na terenie Krakowa.

Równocześnie rozwijałem pasję związaną z programowaniem i ukończyłem studia na WSEI w Krakowie.

Aktualnie chciałbym się przebranżowić i szukam pierwszego doświadczenia w branży IT. W szczególności interesują mnie zagadnienia związane z testowaniem aplikacji oraz platforma .NET

MOJE MOCNE STRONY

- Znajomość standardów obsługi klienta
- Znajomość technik zarządzania w dużych i małych przedsiębiorstwach
- Planowanie, myślenie strategiczne
- Zaangażowanie, nastawienie na cel

POZNANE TECHNOLOGIE

- .NET Core
- SQL, Entity Framework
- HTML/CSS/JS
- Testy (nUnit, moq, Selenium WebDriver)
- Xamarin, Angular

KONTAKT





https://mjkeszely.github.io/portfolio/



DOŚWIADCZENIE ZAWODOWE

Kierownik robót ogólnobudowlanych

NOKIRA s.c. | 06. 2016 - obecnie

Nadzór nad wykonawstwem instalacji wod-kan

Kierownik sekcji/zespołu

Orange Polska S.A. | 04. 2011 - 06. 2016

Kierowanie zespołem technicznej obsługi klienta (usługi stacjonarne i mobilne)

Doradca techniczny

TP S.A. | 09. 2008 - 04. 2011

Obsługa posprzedażowa klienta, wsparcie techniczne



WYKSZTAŁCENIE

Wyższa Szkoła Ekonomii i Informatyki

Informatyka i Ekonometria | 10. 2017 - 05. 2021

Specjalizacja: Programowanie aplikacji

mobilnych i webowych

Stopień: Inżynier

Uniwersytet Jagielloński

Administracja | 10. 2008 - 10. 2014

Stopień: Licencjat (2011), Magister (2014)



CERTYFIKATY

Microsoft Office Specialist (MOS)

77-420: MOS: MICROSOFT OFFICE EXCEL 2013

Microsoft Technology Associate (MTA)

98-361: SOFTWARE DEVELOPMENT FUND.

98-364: DATABASE FUND.

98-375: HTML5 APPLICATION DEVELOPMENT FUND.

98-382: INTROD. TO PROGRAMMING USING JAVASCRIPT

98-388: INTROD. TO PROGRAMMING USING JAVA



INNE

Język angielski

Poziom B1/B2

Prawo jazdy

Kategoria B

Wyrażam zgodę na przetwarzanie moich danych osobowych dla potrzeb niezbędnych do realizacji procesu rekrutacji (zgodnie z ustawą z dnia 10 maja 2018 roku o ochronie danych osobowych (Dz. Ustaw z 2018, poz. 1000) oraz zgodnie z Rozporządzeniem Parlamentu Europejskiego i Rady (UE) 2016/679 z dnia 27 kwietnia 2016 r. w sprawie ochrony osób fizycznych w związku z przetwarzaniem danych osobowych i w sprawie swobodnego przepływu takich danych oraz uchylenia dyrektywy 95/46/WE (RODO).

Wyrażam zgodę na przetwarzanie moich danych osobowych w zakresie przyszłych procesów rekrutacyjnych.